臺灣桃園地方法院刑事裁定　　　　　　　　　　　　九十一年度交聲字第三八二號
　　異　議　人　甲○○
　　原處分機關　交通部公路總局新竹區監理所中壢監理站
右異議人因不服原處分機關於民國九十一年七月二十九日所為壢監違字第Ｄ１Ａ５４
１１２３號違反道路交通管理事件裁決書所為處分，提出聲明異議，本院裁定如左：
    主  文
異議駁回。
    理  由
一、本件聲明異議意旨詳如附件聲明異議狀所載。
二、經查：異議人於民國（下同）九十一年五月三十日零時許，在桃園地區飲用威士
    比二、三杯後，即駕駛ＡＢ─４６４３號自用小客車，在行經桃園縣中壢市○○
    ○路與龍岡路之交岔路口處為警攔檢查獲，並經電腦酒測器檢測其當時吐氣所含
    酒精成份，已達每公升零點二九毫克乙情，業據異議人於本院審理時坦承不諱，
    核與證人即警員朱鴻泉到院證述之情節相符，復有上開違反道路交通管理事件通
    知單及其電腦酒測單各乙紙，在卷可稽，足堪認定。雖異議人於本院審理時另辯
    稱其事後有再進行第二次及第三次電腦酒測，惟其吐氣所含酒精成份僅分別為每
    公升零點一九及零點二一毫克而已，且其當時神智尚屬清醒，並無不能安全駕駛
    上開自用小客車之情形云云，惟按「汽車駕駛人，駕駛汽車經測試檢定有左列情
    形之一者，處新臺幣一萬五千元以上六萬元以下罰鍰，並當場禁止其駕駛及吊扣
    其駕駛執照一年，.... 一、酒精濃度超過規定標準」，道路交通管理處罰條例
    第三十五條第一項第一款定有明文。茲：
    （一）本件異議人於右揭時地遭警攔檢進行電腦酒測時，其當時吐氣所含酒精成
          份，既經檢驗出達每公升零點二九毫克，且警員對異議人進行電腦酒測之
          程序，亦符道路交通管理處罰條例及其相關之規定，而異議人亦未對之提
          出任何異見，則異議人上開第一次電腦酒測之結果，應堪採信，至為顯然
          。再者，異議人於事後雖亦有進行上開第二次及第三次之電腦酒測，且其
          吐氣所含酒精成份分別僅有每公升零點一九及零點二一毫克等情，亦據異
          議人於本院審理時供述明確，並為證人朱鴻泉於本院審理時所不否認在卷
          ，惟異議人上開第一次電腦酒測之結果，既經本院認堪採信，有如上述，
          且其電腦酒測之過程亦無任何違誤之處，則異議人本已無進行上開第二次
          及第三次電腦酒測之必要及可能，而異議人於右揭時地飲用威士比二、三
          杯後，即駕駛上開自用小客車遭警查獲乙節，亦據異議人於本院審理時供
          承屬實，有如上述，則隨著時間之經過及異議人體內消化之過程，異議人
          上開第二次及第三次之電腦酒測，其吐氣所含酒精成份相較於上開第一次
          電腦酒測結果為低，而分別僅餘每公升零點一九及零點二一毫克而已，自
          符一般常理之結果，而不足為有利異議人認定之依據，至為灼然。
    （二）又異議人於右揭時地飲用威士比二、三杯後，即駕駛上開自用小客車遭警
          攔檢查獲，並經電腦酒測其吐氣所含酒精成份達每公升零點二九毫克乙情
          ，既經本院認定在卷，有如上述，則異議人所為顯已違反道路交通安全規
          則第一百十四條第二款「汽車駕駛人有左列情形之一者，不得駕車：二、
          飲用酒類或其他類似物後其吐氣所含酒精濃度超過每公升○‧二五毫克
          .... 」之規定，且依道路交通管理處罰條例第三十五條第一項第一款之
          規定，並無行為人除飲酒後吐氣所含酒精成份超過每公升零點二五毫克外
          ，尚須達「已達不能安全駕駛」之明文，此觀諸道路交通管理處罰條例第
          三十五條第一項第一款之規定即明，是異議人上開所為，顯已違反道路交
          通管理處罰條例第三十五條第一項第一款之規定，異議人此部分所辯，亦
          不足為有利其認定之憑據，至為顯然。
三、綜上所述，原處分機關認異議人上開所為，已違反道路交通管理處罰條例第三十
    五條第一項第一款之規定，而依法裁處異議人新台幣一萬九千五百元之罰鍰，並
    吊扣其駕駛執照十二個月之處罰，揆諸上述，自無任何違誤之處，本件異議人之
    聲明異議，為無理由，應予駁回。
據上論斷，應依道路交通案件處理辦法第十九條，裁定如主文。
中      華      民      國      九十一    年    九    月     十一     日
                          臺灣桃園地方法院交通法庭
                              法  官  林 晏 鵬
右正本證明與原本無異。
如不服本裁定，應於裁定送達後五日內向本院提出抗告狀。
                              書記官  陳 青 瑜
中      華      民      國      九十一    年    九    月     十六     日
